臺灣高等法院臺南分院刑事判決
　　　　　　　　　　　　　　 94年度重上更緝(二)字第342號
上　訴　人
即　被　告　甲○○
指定辯護人　本院公設辯護人 乙 ○ ○
上列上訴人因違反毒品危害防制條例案件，不服臺灣臺南地方法
院八十七年度訴字第四三七號，中華民國八十八年十月二日第一
審判決（起訴案號：臺灣臺南地方法院檢察署八十六年度偵字第
一四一九七號、八十七年度偵字第一五八七、一五一七五號），
提起上訴，經判決後，由最高法院第二次發回更審，本院判決如
下：
      主  文
原判決關於甲○○連續販賣第二級毒品暨定執行刑部分撤銷。
      理  由
一、公訴意旨略以：被告甲○○基於概括之犯意，於民國八十六
    年三月間，連續多次非法販賣化學合成麻醉藥品安非他命予
    張東旭，因認被告甲○○涉有違反麻醉藥品管理條例第十三
    條之一第二項第一款非法販賣化學合成麻醉藥品罪嫌云云。
二、公訴人認被告甲○○涉有非法販賣化學合成麻醉藥品罪嫌，
    係以同案被告張東旭之指證為主要之論據。惟訊之被告甲○
    ○則堅決否認有非法販賣化學合成麻醉藥品安非他命犯行，
    辯稱：伊認識張東旭，但沒有販賣安非他命給他，伊不認識
    吳鳳閣、王聖堯、林志明，伊沒有販賣安非他命給他們，伊
    認識方文順，但亦沒有販賣安非他命給他，至於綽號「阿清
    」、「大胖」等人是伊捏造的，伊亦沒有販賣安非他命給這
    些人等語。
三、經查：
（一）本件公訴人起訴之事實，係指被告甲○○基於概括之犯意
      ，於民國八十六年三月間，連續多次非法販賣化學合成麻
      醉藥品安非他命予張東旭（見起訴書犯罪事實欄八所載）
      。
（二）嗣於原審繫屬審理時，公訴人又以八十七年度偵字第八六
      一二、八九一三號、八十八年度偵字第二七二號（即九十
      二年偵字第一三二三二號、一三二三三號、一三二三四號
      ）等案件，認被告甲○○基於販賣第二級毒品安非他命之
      概括犯意，以號碼0000000000、000000
      0000號之行動電話為連絡工具，連續：(1)於八十七年
      六月中旬起於台南縣市販賣安非他命與「阿清」、「大胖
      」、「美麗」、「二齒」、「大胖林」，代價壹小包新台
      幣（下同）壹千元，共得款五千元，(2)又基於同一概括犯
      意於八十七年四月初在台南市○○路、中華西路口，八十
      七年四月十二日在台南市理想社區○○街釣蝦場，以每包
      一千元之代價，販賣第二級毒品安非他命予吳鳳閣施用，
      販賣毒品所得計二千元，(3)並基於同一販賣第二級毒品之
      概括犯意，於八十七年五月間，於台南市○○路、同年六
      月間在南英工商加油站附近，以三至五千元之代價販賣第
      二級毒品安非他命予王聖堯、林志明施用，得款計約壹萬
      元，(4)再基於同一販賣第二級毒品之概括犯意，於八十七
      年七月二十七日晚間七點四十分，於台南市○○路○段地
      下道旁販賣第二級毒品安非他命予方文順時，為警查獲，
      並於甲○○所有之Ｕ九三六八號計程車上扣得安非他命十
      二包（毛重四公克），裝安非他命所使用之空塑膠袋四只
      ，塑膠吸管一支、行動電話二支 (電話號碼為00000
      00000、0000000000）、呼叫器（號碼0
      000000000）一支及五千元之販毒所得，亦涉有
      違反麻醉藥品管理條例第十三條之一第二項第一款非法販
      賣化學合成麻醉藥品（即毒品危害防制條例第四條第二項
      ）罪嫌，而移送併辦（見上開併辦之偵查卷）。
（三）然上開公訴人移送併辦有關被告甲○○涉嫌販賣第二級毒
      品安非他命之時間，分別為八十七年四月、五月、六月及
      七月二十七日晚間七點四十分，核與公訴人起訴被告甲○
      ○於八十六年三月間，連續多次非法販賣化學合成麻醉藥
      品安非他命予張東旭之時間，相距達一年一月至一年四月
      ，而被告又矢口否認有販賣第二級毒品之犯行，是尚難認
      上開移送併辦案件與起訴事實部分有何連續犯裁判上一罪
      之關係，為起訴效力所及，合先明。
（四）如前所述，本件公訴人起訴之犯罪事實，係認被告甲○○
      於八十六年三月間，連續非法販賣安非他命予張東旭，核
      與上開移送併辦案件無涉。則原審自應就公訴人所起訴之
      事實，予以審理及判決，始為合法；惟遍查原審判決內對
      於公訴人起訴有關被告於「八十六年三月間」連續非法販
      賣安非他命予張東旭事實，並未隻字片語論及，並予以裁
      判，卻對上開併辦案件論處連續販賣第二級毒品罪刑（見
      原判決書第二、三、四頁及主文），已有未受請求之事項
      予以判決，及對已受請求之事項未予判決之違法，自有可
      議。
（五）雖原審判決內亦有論述被告「於八十七年八月間」，有在
      台南巿張東旭住處，以一次新台幣五千元之代價，非法販
      賣安非他命予張東旭施用之事實，然與公訴人起訴之「八
      十六年三月間」非法販賣安非他命予張東旭施用部分，二
      者之時間相距亦達一年五月之久，究竟原判決所認定有關
      被告「於八十七年八月間」之販賣安非他命予張東旭行為
      ，與公訴人起訴被告於「八十六年三月間」之販賣安非他
      命予張東旭行為，何以得認係同一事實而可加以裁判，原
      審並未予闡述，亦難認係對起訴之事實予以裁判。
三、按第一審就未經起訴之自訴人判處罪刑，第二審法院認自訴
    人之上訴為有理由時，祇須依刑事訴訟法第三百六十一條（
    現行第三百六十九條）第一項前段規定，將原判決撤銷（司
    法院院字第二五四三號解釋）。查本件原審之判決，詳如前
    述，顯係就公訴人業已起訴之被告甲○○於八十六年三月間
    涉嫌販賣安非他命之犯罪事實，未予以裁判，而對公訴人未
    起訴之犯罪事實予以判處罪刑，被告及辯護人上訴意旨，執
    此指摘原判決不當（見本院重上更緝二卷第八九頁），尚非
    無理由，揆諸上開說明，自應由本院將原判決此部分連同定
    執行刑撤銷。
四、至被告另涉有關連續轉讓禁藥部分，業經本院前審判處有期
    徒刑九月確定在案（見本院重上更一卷第一八九頁）；有關
    被告連續吸食安非他命多次部分，則經原審於八十七年六月
    四日裁定送勒戒處所觀察、勒戒（見原審卷(二)第五三、五四
    、五五頁），於八十七年八月二十四日裁定令入戒治處所施
    以強制戒治一年（見原審卷(三)第七五頁），嗣經原審於八十
    七年十二月九日裁定停止戒治（見原審卷(四)第二十六頁）；
    均不另論列，併此明。
據上論結，應依刑事訴訟法第三百六十九條第一項前段，判決如
主文。
本案經檢察官劉欽銘到庭執行職務。
中　　華　　民　　國　　94　　年　　10　　月　　6 　　日
                刑事第一庭        審判長法官  黃崑宗
                                        法官  宋明蒼
                                        法官  田平安
以上正本證明與原本無異。
如不服本判決，應於收受本判決後十日內向本院提出上訴書狀。
其未敘述上訴理由者並得於提起上訴後十日內向本院補提理由書
狀（均須按他造當事人之人數附繕本）「切勿逕送上級法院」。
　　　　　　　　　　　　　　　　　　　書記官  劉岳文
中　　華　　民　　國　　94　　年　　10　　月　　7 　　日
